【裁判字號】    94,訴,1213
【裁判日期】    950111
【裁判案由】    違反著作權法等
【裁判全文】
臺灣臺南地方法院刑事判決              94年度訴字第1213號
公  訴  人  臺灣臺南地方法院檢察署檢察官
被      告  甲○○
選任辯護人  郭玉山  律師
被      告  乙○○
上列被告因違反著作權法等案件，經檢察官提起公訴（93年度核
退偵字第74號、94年度偵字第1989號），本院判決如下：
    主  文
甲○○共同意圖銷售，而擅自重製他人著作為常業，累犯，處有
期徒刑貳年拾月，扣案如附表二所示之物品均沒收。
乙○○共同意圖銷售，而擅自重製他人著作為常業，處有期徒刑
壹年捌月，扣案如附表二所示之物品均沒收；又連續擅自以重製
之方法侵害他人之著作財產權，處有期徒刑陸月，扣案如附表二
編號七、八及附表三所示之物品均沒收。應執行有期徒刑貳年，
扣案如附表二、三所示之物品均沒收。
    事  實
一、甲○○曾於民國八十九年間，因販賣盜版遊戲光碟違反著作
    權法及商標法等案件，經臺灣高等法院臺南分院以八十九年
    度上易字第一五四七號判處有期徒刑五月，如易科罰金以銀
    元三百元折算一日，嗣民國八十九年十二月二十六日確定後
    ，於九十年三月六日繳納易科罰金執行完畢，猶不知悔改，
    乃更精細其犯罪手法販賣盜版遊戲光碟，其係位於臺南縣永
    康市○○街五二號旁加蓋鐵皮屋「瑪俐電視遊樂器專賣店」
    之實際負責人，竟與乙○○基於意圖銷售而擅自重製他人著
    作之犯意聯絡，自九十年三月七日後某不詳時間起至九十三
    年十月五日止，甲○○先以每月新臺幣（下同）二萬五千元
    之代價僱用乙○○，並推由乙○○擔任店長，實際負責店內
    所有販賣及營運事宜，甲○○則居於幕後收取營運所得牟利
    。甲○○及乙○○均明知如附表二編號一至五所示之遊戲光
    碟電腦程式著作，係著作權法保護之著作物而為上開著作財
    產權人所有【我國於九十一年一月一日加入世界貿易組織後
    ，依據ＷＴＯ／ＴＲＩＰＳ及我國著作權法第一百零六條之
    一至之三規定，自九十二年十二月三十一日後，全部著作均
    已受我國著作權法之保護，不因有無互惠協定而受影響】，
    且其中部分遊戲光碟透過電視遊樂器之執行，在電視畫面上
    分別會出現附表一所示之同一商標圖樣及授權字樣，足以對
    外表示該等光碟商品係附表一所示公司所生產之用意之證明
    。乙○○於上開遊戲光碟上市後，即前往位於臺南市某不詳
    地區之「小小兵電視遊樂器專賣店」，以每片九十元之價格
    購入如附表二編號一至五所示之盜版遊戲光碟後，旋在其位
    於臺南縣永康市○○路一五八巷五十之十六號六樓住處，未
    經上開著作財產權人之授權及同意，連續將前開盜版遊戲光
    碟以附表二編號七、八所示之燒錄器具，擅自用光碟燒錄之
    方式，再非法重製成盜版遊戲光碟，而侵害他人之著作財產
    權，俟有不特定客人前往「瑪俐電視遊樂器專賣店」依據附
    表二編號六之目錄購買遊戲光碟時，乙○○再以每片盜版遊
    戲光碟一百八十元之價格，出售予不特定之人牟利，每月平
    均收入約有七至八萬元。乙○○於每日營業時間結束後，即
    將當日營運販賣情形予以記錄，轉交予在鄰近開設「佳興檳
    榔攤」之甲○○，甲○○即以此方式掩飾其非法販賣盜版遊
    戲光碟之實情，二人並均恃此為生，以之為常業。經警長達
    一個月之跟蹤埋伏後，嗣於九十三年十月五日，為警持本院
    核發之搜索票搜索「瑪俐電視遊樂器專賣店」、乙○○前開
    住處、甲○○使用車牌號碼ＳＴ─二一三七號自用小客車內
    ，先後扣得如附表二所示之物，始知上情。
二、乙○○另基於擅自以重製之方法侵害他人著作財產權之概括
    犯意，明知如附表三所示著作財產權人之電影光碟視聽著作
    ，係著作權法保護之著作物【上開電影原版光碟於我國在九
    十一年一月一日加入世界貿易組織後，依據ＷＴＯ／ＴＲＩ
    ＰＳ及我國著作權法第一百零六條之一至之三規定，自九十
    二年十二月三十一日後，亦全部受我國著作權法之保護，不
    因有無互惠協定而受影響】，竟在毫無供個人參考或合理使
    用之合法原因，僅為其私人收藏日後可供觀看之目的，乃未
    經前開著作財產權人合法授權或同意，自九十年某日起至九
    十三年十月五日止，向地點及名稱均不詳之錄影帶出租店取
    得如附表三所示之原版電影光碟視聽著作後，即在其位於臺
    南縣永康市○○路一五八巷五十之十六號六樓住處，連續將
    前開原版視聽著作以附表二編號七、八所示之燒錄器具，擅
    自用光碟燒錄之方式，非法重製成光碟，而侵害他人之著作
    財產權。嗣於九十三年十月五日，乙○○因前開違反著作權
    法販賣盜版遊戲光碟為警查獲時，另在其住處搜索扣得乙○
    ○所有如附表三所示之盜版電影光碟。
三、案經新力公司、臺灣光榮公司、松崗公司及如附表三所示之
    著作權財產人告訴內政部警政署保安警察第二總隊第四大隊
    第二中隊報告臺灣臺南地方法院檢察署檢察官偵查後提起公
    訴。
    理  由
一、程序方面：按被告所犯為死刑、無期徒刑、最輕本刑為三年
    以上有期徒刑以外之罪，亦非屬高等法院管轄之第一審案件
    ，其於準備程序進行中，先就被訴事實為有罪之陳述，經法
    官告知簡式審判程序之旨，並聽取公訴人之意見後，固得裁
    定由受命法官獨任進行簡式審判程序；然法院為前項裁定後
    ，認有不得或不宜者，應撤銷原裁定，依通常程序審判之。
    至於改依通常程序審判後，本應更新審判程序，但當事人無
    異議者，則不在此限，仍可援用簡式審判程序期日之證據調
    查及言詞辯論程序，刑事訴訟法第二百七十三條之一定有明
    文。查被告乙○○前於九十四年十月二十七日先就被訴事實
    自白認罪，惟其於九十四年十二月二十一日以證人身分到庭
    作證時，又否認被訴事實之罪，本院審酌後，認定前開簡式
    審判程序裁定有不得為之情形，業經合議庭於九十四年十二
    月二十一日裁定撤銷，而被告乙○○於同年月二十八日審判
    期日時，對於前開簡式審判程序所為之審判程序（九十四年
    十月二十七日、同年十二月二十一日）表示不異議而同意前
    開審判期日所為程序（見本院卷第一四七頁），自無刑事訴
    訟法第三百七十九條第九款所謂依本法應更新審判而未經更
    新之情形，合先敘明。
二、訊據被告乙○○對於有於上開時地非法重製盜版遊戲及電影
    光碟部分，均坦白承認，惟其與被告甲○○則矢口否認有共
    同經營「瑪俐電視遊樂器專賣店」非法重製盜版遊戲光碟之
    犯行，被告乙○○辯稱：「瑪俐電視遊樂器專賣店從九十三
    年七月一日之後便移轉於我，由我擔任負責人實際經營，至
    於九十三年七月一日之前甲○○雖然是瑪俐電視遊樂器專賣
    店的負責人，但是店內實際營運都是由我負責，盜版遊戲光
    碟也都是我去燒錄的，甲○○完全並不知情」云云（見本院
    卷第一三七至一三九頁），被告甲○○則辯稱：「我自上次
    違反著作權法被判刑後，就沒有再賣盜版遊戲光碟，九十三
    年七月一日我將瑪俐電視遊樂器專賣店盤讓給乙○○時，也
    沒有違法的物品，之前我並沒有僱用乙○○，是乙○○自己
    願意義務來幫忙」云云（見本院卷第一二四至一二五頁），
    經查：
  (一)被告乙○○連續非法重製電影光碟視聽著作部分，業據被告
    乙○○自白上開扣案光碟並未作販賣使用，只是作為個人平
    日觀賞聆聽之用（見警卷二第五頁），核與如附表三所示著
    作財產權人之告訴代理人藍仁駿（見偵查卷四第二至三頁，
    告訴權相關資料外放）所為指訴暨其提出之鑑識結果報告一
    份相符（見偵查卷四第七至九頁），另有扣案詳如附表三所
    示之盜版電影光碟及附表二編號七、八之燒錄器具可資佐證
    （見警卷二第五一至五九頁），足認被告乙○○自白確與事
    實相符，自可採信。被告乙○○在其住處以燒錄器具連續非
    法重製電影光碟視聽著作部分之犯行，應堪認定。至於本案
    雖另扣得盜版電影光碟三百七十五片（詳如偵查卷四第十一
    頁至第十三頁）、盜版音樂光碟一百九十九片（見偵查卷四
    第十四至十九頁）、色情光碟一百二十八片（見警卷二第一
    二八頁）。惟上開盜版電影光碟未經相關著作財產權人依法
    提出告訴；盜版音樂光碟乃被告乙○○在夜市購得，並未違
    法重製（見偵查卷四第二六頁）；色情光碟乃被告乙○○個
    人觀賞使用。以上光碟均經起訴意旨載明不在本案起訴範圍
    之內，併此敘明。
  (二)被告甲○○及乙○○經營「瑪俐電視遊樂器專賣店」非法重
    製遊戲光碟電腦程式著作為常業部分：
    1.上開犯罪事實一部分，業據證人即警員林正賢、陳益利證
      稱：「我們在搜索前有進行跟監將近一個月，先前二日是
      鎖定乙○○，第三日才認定甲○○是幕後老闆，乙○○每
      天在店面打烊後都會拿一張單子夾在記事本內，拿到附近
      的檳榔攤給甲○○，如果甲○○不在便交給甲○○的太太
      ，乙○○並沒有拿現金給甲○○，這是我們以望遠鏡在隔
      著二線道的馬路觀察到的，而以我們與檳榔攤的距離，也
      可以用肉眼就很清楚看得到前述情形，搜索當時乙○○也
      表示店面是甲○○租的。」等語（見偵查卷三第一四一、
      一四三頁），核與臺灣光榮綜合資訊股份有限公司及松崗
      科技股份有限公司告訴代理人楊文華（見警卷二第九頁）
      、日商．新力電腦娛樂股份有限公司告訴代理人林秋萍（
      見警卷二第十頁）所為指訴暨其提出之鑑識結果及鑑識證
      明文件各二份相符（見警卷二第三九至四二頁，相關告訴
      權證明文件見偵查卷三第十至九十七頁）；復有如附表一
      所示之中華民國商標註冊證六份（見警卷二第十七至二七
      、三六至三八頁）、部分原版遊戲光碟封面商標影本六份
      （見警卷二第二九至三四頁）、現場蒐證照片十二張（見
      警卷二第六八至七一頁）在卷可稽，另有扣案詳如附表二
      所示之盜版遊戲光碟、燒錄器具及目錄可資佐證（見警卷
      二第五一至五九頁）；而被告乙○○除對於其與被告甲○
      ○有無共同經營部分否認犯行外，對於其涉犯非法重製遊
      戲光碟電腦程式著作部分始終坦承不諱。另審核上開證據
      資料，「瑪俐電視遊樂器專賣店」設有店面營業，盜版遊
      戲光碟另置於被告乙○○住處，並在該處進行非法重製行
      為，且扣案盜版遊戲光碟種類完整，數量頗為龐大，具有
      相當規模，被告自係以經營「瑪俐電視遊樂器專賣店」非
      法重製販售盜版遊戲光碟為常業。
    2.被告乙○○對於本案與被告甲○○有無共同經營之關係曾
      有多次陳述，一一敘述如下：
      (1)被告乙○○於查獲當日在警詢時陳稱：「瑪俐電視遊樂
        器專賣店的實際負責人是甲○○，我在店內是擔任店長
        職務，每月薪水由甲○○支付我二萬五千元，是在五號
        領薪。警方在我住處以及瑪俐電視遊樂器專賣店所查獲
        的盜版遊戲光碟都是用來販賣給客戶的，燒錄器具及空
        白光碟片都是由甲○○出錢交給我去買的，並授權我只
        要有客人需要盜版遊戲光碟，我可以自行購買盜版遊戲
        光碟母片以及燒錄，不用再問甲○○；盜版遊戲光碟母
        片則是我以每片九十元之代價向臺南市一家『小小兵電
        視遊樂器專賣店』所購入，只要有新片上市我本人就會
        親自去購買。該店是由我本人招呼客戶並提供目錄給客
        人，當客戶需要盜版光碟時，我便在我住處燒錄，再以
        每片一百八十元之價格賣給顧客，店面營業時間是從中
        午十二時起至二十三時止，每日營收約一千多元，我會
        在下班後將當日所得情形拿到『佳興檳榔攤』給甲○○
        ，帳目是由甲○○自己管理，每月平均收入約有七至八
        萬元」等語（見警卷二第四至五頁）。
      (2)查獲當日於檢察官前以證人身分具結接受訊問時證稱：
        「我從八十六、七年間退伍後，有在店裡幫甲○○賣盜
        版光碟，之後甲○○將大部分業務交給我，我從九十三
        年七月一日開始正式受僱於甲○○，每月領二萬五千元
        之薪水，盜版光碟是甲○○叫我去買回來燒錄的，販賣
        所得每天晚上再交給甲○○，一天最多可以收入一千多
        元」等語（見偵查卷二第八至九頁），上開訊問筆錄經
        本院於九十四年十二月八日勘驗錄影光碟結果，筆錄內
        容除與光碟內容一致外，訊問時間不超過二十分鐘，另
        被告乙○○經檢察官具體詢問「如果只是單純受僱，只
        要販賣店內既有商品即可，為何還要去燒片，去燒新片
        這件事，是不是你老闆叫你去做的」，被告乙○○乃回
        答「是」，有勘驗筆錄一份可查（見本院卷第九一至九
        三頁）。
      (3)然而其於九十三年十一月二十二日第二次警詢時則改稱
        ：「查獲的全部光碟都是我所有，不是甲○○所有，甲
        ○○在九十三年七月一日前只有販賣盜版遊戲光碟，當
        時我白天到工廠工作，晚上便去瑪俐電視遊樂器專賣店
        幫忙，但不支薪，平時販賣是由甲○○推銷，光碟則是
        我燒錄再交給客人」等語（見警卷二第七頁）。
      (4)九十四年二月二十二日於偵查中則稱：「我是從九十三
        年七月一日開始當負責人，之前是由甲○○經營，我負
        責幫忙甲○○燒片及接待客人。我第一次被抓時是因為
        緊張才推給甲○○，我每日會去檳榔攤將多餘的營業額
        ，以現金交給甲○○，我是用二十四萬元頂讓下這家店
        ，每月要分期給付一萬元」等語（見偵查卷三第一四一
        至一四四頁），並在該次偵查中提出其與被告甲○○之
        轉讓契約書一份（見偵查卷第一五○頁）。
      (5)九十四年五月三十一日於偵查中又改稱：「我是從九十
        三年七月一日起開始擔任老闆，之前則是甲○○擔任老
        闆，我有以朋友身份幫忙，但沒有領錢，當時我有幫甲
        ○○招攬客人及燒錄盜版光碟，時間大約是從九十二年
        開始」等語（見偵查卷四第二六頁）。
      (6)九十四年十月二十七日於審理時則陳稱：「九十三年七
        月一日以前我在車床公司上班，之前一、二年只是在甲
        ○○店裡幫忙燒片及看店，沒有領薪水，非假日期間是
        在上班後去看店，假日則是全天都在店裡，我負責實際
        營運，甲○○則負責收取營利的利潤。九十三年七月一
        日以後我頂讓下這家店，甲○○就沒有在店內幫忙」等
        語（見本院卷第四八至五十頁），其後並提出九十四年
        五月一日起之房屋租賃契約書為證（見本院卷第六六至
        七一頁）。
      (7)九十四年十二月二十一日審理時以證人身份具結證稱：
        「九十三年七月一日前我在永正鍛造公司上班，晚上及
        假日則免費幫甲○○看店，已經有三、四年之久。燒錄
        盜版遊戲光碟這件事是我自己賣的，甲○○當時完全不
        知情，我先前幾次是因為太緊張那樣說。轉讓契約書是
        在九十三年六月中旬就簽好，七月一日生效，不過我支
        付給甲○○的價金並沒有記帳。我在打烊後將每日營運
        所得情形交給甲○○，是因為甲○○要教我如何管帳，
        而且我會亂花錢」等語（見本院卷第一○八至一一九頁
        ）。
    3.被告甲○○雖否認有僱用被告乙○○，然而被告乙○○於
      九十三年十月五日以證人身分具結作證，指認被告甲○○
      乃實際負責人後【即上開2.(2)部分】，被告甲○○也表示
      「乙○○講的都對，希望能給我自新機會」等語（見偵查
      卷二第九頁）。上開訊問筆錄經本院於九十四年十二月八
      日勘驗錄影光碟結果，筆錄內容除與光碟內容一致外，被
      告甲○○未經檢察官訊問時自稱：「將店頂讓給乙○○這
      件事，當時只是口頭講好，因為乙○○沒有什麼錢，所以
      我們也沒有正式簽什麼負責人」、「乙○○本來是在做黑
      手，經常被師傅欺負，而且一個二十八、九歲的人，原來
      老闆只給他二萬二的薪水，所以我才叫乙○○到我這邊來
      」等語，有勘驗筆錄一份在卷可稽（見本院卷第九一至九
      三頁）。
    4.綜合上開證據資料，本院認定如下：
      (1)被告乙○○始終坦承在「瑪俐電視遊樂器專賣店」實際
        負責收購盜版遊戲光碟新片，再將之予以重製燒錄，並
        在店內負責接待顧客。然而有關被告乙○○與甲○○於
        本案有無及如何分工，被告乙○○於初次警詢時，就其
        與被告甲○○如何經營「瑪俐電視遊樂器專賣店」，在
        營運方法、購片模式、受僱時間、薪資結構部分，均能
        鉅細靡遺詳細陳述，如非實際參與經營分工，不可能有
        如此精細描述。
      (2)但被告乙○○為掩飾被告甲○○共同參與之犯行，先配
        合被告甲○○於偵查中主動表示「九十三年七月一日將
        店面頂讓予乙○○之說法」，改稱九十三年七月一日之
        前是與被告甲○○共同經營，但只是義務幫忙不支薪，
        撇清被告甲○○在九十三年七月一日以後之犯行，以及
        其並未受僱於被告甲○○之假象，並提出所謂「轉讓契
        約書」。然被告乙○○於本院表示該契約書是在九十三
        年六月中旬訂立，惟被告甲○○又在初次偵查中表示只
        是口頭說說，並沒有訂立書面契約，且該契約書又是於
        嗣後之九十四年二月二十二日提出。因此，有關有無訂
        立契約書乙節，被告二人所為陳述顯然兩相矛盾，無從
        憑信，本院認定該契約書乃為配合被告甲○○說詞所事
        後捏造。其後，被告乙○○又進一步掩飾被告甲○○在
        九十三年七月一日前之犯行，被告乙○○原本於最後一
        次訊問前均表示只是義務幫忙，但被告甲○○知悉其所
        負責之「瑪俐電視遊樂器專賣店」有販賣盜版遊戲光碟
        ，惟被告乙○○於本院審理時一概以先前所述乃緊張情
        形下胡言亂語，一改前詞表示被告甲○○除在九十三年
        七月一日後已非負責人外，之前被告乙○○非法重製盜
        版光碟之犯行，均為其個人所為，被告甲○○毫不知情
        ，用以完全脫免被告甲○○於本案之犯罪參與分工，被
        告乙○○上開配合被告甲○○之虛假說詞，一再更異其
        詞，全不可信。再以被告乙○○每日店面打烊均會將營
        運情形告知被告甲○○之情節以觀，被告二人均表示被
        告乙○○自退伍後在「瑪俐電視遊樂器專賣店」看店經
        營已有幾年時光，對於被告乙○○近乎全盤實際負責店
        面營運亦不爭執，是被告乙○○對於該種商業類型經營
        模式當知之甚詳，所謂「怕乙○○亂花錢，要幫忙看其
        每日營運情形」之說，顯不可採，益可證明被告乙○○
        確係被告甲○○僱用之員工，始需要在每日營運結束後
        ，向幕後實際負責人即被告甲○○報告營運情形。因之
        ，本院認定被告乙○○查獲當時在警詢以及偵查中所為
        之陳述，當屬其與被告甲○○分工經營之實際情形，而
        上開分工模式被告甲○○亦在初次偵查中自白承認，而
        被告甲○○及乙○○之後所辯，無從憑信，已如前述。
        綜上，本案事證明確，被告二人此部分犯行應堪認定。
三、論罪科刑：
  (一)法律變更部分：
    1.按行為後法律有變更者，適用裁判時之法律。但裁判前之
      法律有利於行為人者，適用最有利於行為人之法律，刑法
      第二條第一項定有明文。著作權法曾於八十七年、九十二
      年、九十三年就罰則部分有所修正，其中九十年十一月十
      二日、九十三年九月一日修正公布之著作權法第九十四條
      ，除將構成要件予以分項規定外，對於一年以上七年以下
      有期徒刑本刑部分並未修正，惟分別提高罰金刑為新臺幣
      三十萬元以上三百萬元以下、新臺幣八十萬元以上八百萬
      元以下，比較八十七年一月二十一日修正公布著作權法第
      九十四條，自以八十七年一月二十一日之舊法罰金刑為新
      臺幣四十五萬元以下，較有利於行為人。查被告係自九十
      年三月七日起至九十三年十月五日止非法重製遊戲光碟為
      常業，揆諸首揭說明開自應適用最有利於行為人之法律即
      八十七年一月二十一日著作權法第九十四條之規定。
    2.另按連續數行為而犯同一之罪名者，以一罪論，刑法第五
      十六條定有明文，則當連續犯罪之際，遇刑法有變更時，
      其一部涉及舊法，一部涉及新法者，即應依最後行為時之
      法律處斷（最高法院二十九年度上字第三八六六號判例要
      旨參照），尚無法律變更比較問題。查被告二人乙○○係
      自九十年三月七日起至九十三年十月五日止連續非法重製
      電影光碟視聽著作，其間著作權法固有多次修正，但被告
      乙○○乃連續犯罪，依照前揭說明，自無新舊法比較適用
      問題，仍應適用現行著作權法處理。
  (二)核被告乙○○就犯罪事實二所為，係違反著作權法第九十一
    條第一項之罪。被告甲○○及乙○○就犯罪事實一所為，係
    違反八十七年一月二十一日著作權法第九十一條第二項之規
    定為常業，應論以同法第九十四條之罪、商標法第八十一條
    第一款之罪、刑法第二百十六條、第二百十條、第二百二十
    條之行使偽造準私文書罪，其中被告偽造盜版遊戲光碟後持
    以販賣行使，其偽造準私文書之低度行為，應為行使準偽造
    私文書之高度行為所吸收，不另論罪【起訴書就此雖漏列上
    開法條，惟上開部分與業經起訴之違反著作權法犯罪事實部
    分，有想像競合之裁判上一罪關係，自在本院審理範圍內，
    併此敘明】。被告甲○○及乙○○就上開犯罪事實一犯行間
    ，有犯意聯絡及行為分擔，為共同正犯。被告所犯前揭違反
    著作權法、違反商標法及行使偽造準私文書罪等三罪，係一
    行為觸犯三罪名之想像競合犯，應從一重依著作權法第九十
    四條之論處。另被告乙○○就犯罪事實二先後多次犯行，時
    間緊接，犯罪構成要件相同，顯係基於概括犯意反覆為之，
    應依連續犯之規定論以一罪，並加重其刑。而被告甲○○前
    因違反著作權法等案件，經法院判處有期徒刑五月確定，於
    九十年三月六日繳納易科罰金執行完畢，有臺灣高等法院被
    告前案紀錄表一份可憑（見本院卷第七頁），其受有期徒刑
    之執行完畢，五年以內再犯本件有期徒刑以上之罪，為累犯
    ，依刑法第四十七條之規定加重其刑。而被告乙○○上開違
    反著作權法第九十一條第一項之罪及違反八十七年一月二十
    一日著作權法第九十四條之罪二罪間，犯意個別，罪名有異
    ，應予分論併罰。
  (三)爰審酌被告甲○○前已因同一類型案件，經法院判處有期徒
    刑五月，獲此寬典，不知警惕，竟重操舊業，更精細其犯罪
    手法，被告乙○○坦承認罪，竟為掩飾被告甲○○之犯行，
    又數度更改供詞，並審酌被告二人之生活狀況、智識程度、
    犯罪之動機、目的、手段、販賣仿冒遊戲光碟數量龐大、所
    得利益、告訴人所受之損害及犯後態度不佳等一切情狀，分
    別量處如主文所示之刑，被告乙○○併就前開二罪定其應執
    行刑，以示懲儆。
  (四)扣案附表二編號一至五之盜版遊戲光碟，係被告違反商標法
    第八十一條第一款之罪所販賣之商品，應依商標法第八十三
    條之規定宣告沒收【著作權法第九十八條雖亦有沒收規定，
    惟商標法乃規定義務沒收，而著作權法則規定裁量沒收，因
    此就符合義務沒收之上開物品，自應優先適用商標法之規定
    】。另扣案附表二編號六至八及附表三所示之物品，乃分別
    係被告甲○○及乙○○所有，供擅自重製盜版遊戲與電影光
    碟所用之物及非法重製電影光碟之盜版物，均應依著作權法
    第九十八條之規定宣告沒收。至於本案雖另扣得盜版電影光
    碟三百七十五片（詳如偵查卷四第十一頁至第十三頁）、盜
    版音樂光碟一百九十九片（見偵查卷四第十四至十九頁）、
    色情光碟一百二十八片（見警卷二第五七頁），俱不在本案
    起訴範圍內，亦與本案無關，自無庸予以沒收，併此敘明。
據上論斷，應依刑事訴訟法第二百九十九條第一項前段，八十七
年一月二十一日修正後著作權法第九十四條、第九十一條第二項
、第九十八條，商標法第八十一條第一款、第八十三條，刑法第
二條第一項但書、第十一條、第二十八條、第五十六條、第四十
七條、第二百十六條、第二百二十條、第二百十條、第五十五條
、第五十一條第五款，罰金罰鍰提高標準條例第一條但書，判決
如主文。
本案經檢察官丙○○到庭執行職務。
中    華    民    國    95    年    1     月    11    日
                  刑事第十一庭  審判長法  官  謝瑞龍
                                      法  官  周紹武
                                      法  官  李東柏
以上正本證明與原本無異。
如不服本判決，應於判決送達後十日內，向本院提出上訴狀。
                                      書記官  簡湘雲
中    華    民    國    95    年     1    月    11  日
附錄本案論罪科刑法條全文：
八十七年一月二十一日著作權法第九十一條第二項
意圖銷售或出租而擅自重製他人著作者，處六月以上五年以下
有期徒刑，得併科新臺幣三十萬元以下罰金。
八十七年一月二十一日著作權法第九十四條
以犯第九十一條、第九十二條或第九十三條之罪為常業者，處一
年以上七年以下有期徒刑，得併科新臺幣四十五萬元以下罰金。
著作權法第九十一條第一項
擅自以重製之方法侵害他人之著作財產權者，處三年以下有期徒
刑、拘役，或科或併科新臺幣七十五萬元以下罰金。
商標法第八十一條第一款
未得商標權人或團體商標權人同意，有下列情形之一者，處三年
以下有期徒刑、拘役或科或併科新臺幣二十萬元以下罰金：
一  於同一商品或服務，使用相同之註冊商標或團體商標者。
附表一：
┌──┬─────┬──────┬────┬──────┐
│編號│商標名稱  │商標專用權人│專用期限│與本案有關之│
│    │及圖樣    │            │        │專用商品名稱│
├──┼─────┼──────┼────┼──────┤
│一  │三國無雙  │日商‧光榮股│九十二年│錄有電腦遊戲│
│    │          │份有限公司  │二月十六│程式之光碟  │
│    │          │            │日起至一│            │
│    │          │            │百零二年│            │
│    │          │            │二月十五│            │
│    │          │            │日止    │            │
├──┼─────┼──────┼────┼──────┤
│二  │三國志戰記│同上        │九十二年│同上        │
│    │          │            │四月十六│            │
│    │          │            │日起至一│            │
│    │          │            │百零二年│            │
│    │          │            │二月十五│            │
│    │          │            │日止    │            │
├──┼─────┼──────┼────┼──────┤
│三  │ｋｏｅｉ及│同上        │九十一年│同上        │
│    │圖        │            │九月十六│            │
│    │          │            │日起至一│            │
│    │          │            │百零一年│            │
│    │          │            │九月十五│            │
│    │          │            │日止    │            │
│    │          │            │        │            │
│    │          │            │        │            │
├──┼─────┼──────┼────┼──────┤
│四  │三國志    │同上        │九十二年│同上        │
│    │          │            │三月十六│            │
│    │          │            │日起至一│            │
│    │          │            │百零二年│            │
│    │          │            │三月十五│            │
│    │          │            │日止    │            │
├──┼─────┼──────┼────┼──────┤
│五  │ＰＳ設計圖│日商．新力電│八十五年│同上        │
│    │          │腦娛樂股份有│三月十六│            │
│    │          │限公司      │日起至九│            │
│    │          │            │十五年三│            │
│    │          │            │月十五日│            │
│    │          │            │止      │            │
│    │          │            │        │            │
├──┼─────┼──────┼────┼──────┤
│六  │ＰｌａｙＳ│日商‧蘇妮股│八十四年│同上。      │
│    │ｔａｔｉｏ│份有限公司  │三月一日│            │
│    │ｎ        │            │起至九十│            │
│    │          │            │四年二月│            │
│    │          │            │二十八日│            │
│    │          │            │止      │            │
└──┴─────┴──────┴────┴──────┘
  附表二：
┌──┬───────────┬─────┬──────────┐
│編號│品名                  │數量      │備註                │
├──┼───────────┼─────┼──────────┤
│ 一 │盜版ＰＳ２遊戲光碟    │壹仟肆佰肆│著作財產權人新力公司│
│    │                      │拾片      │                    │
├──┼───────────┼─────┼──────────┤
│ 二 │盜版ＰＳ遊戲光碟      │肆佰玖拾伍│著作財產權人新力公司│
│    │                      │片        │                    │
├──┼───────────┼─────┼──────────┤
│ 三 │盜版ＤＣ遊戲光碟      │佰捌拾肆│著作財產權人西雅公司│
│    │                      │片        │                    │
├──┼───────────┼─────┼──────────┤
│ 四 │盜版Ｘ─ＢＯＸ遊戲光碟│玖拾柒片  │著作財產權人美國微軟│
│    │                      │          │公司                │
├──┼───────────┼─────┼──────────┤
│ 五 │盜版ＰＳ２遊戲光碟    │伍拾陸片  │著作財產權人臺灣光榮│
│    │                      │          │公司及松崗公司      │
├──┼───────────┼─────┼──────────┤
│ 六 │目錄                  │肆本      │                    │
├──┼───────────┼─────┼──────────┤
│ 七 │一對一燒錄機          │壹台      │                    │
├──┼───────────┼─────┼──────────┤
│ 八 │空白光碟片            │佰零壹片│                    │
└──┴───────────┴─────┴──────────┘
附表三：
┌──┬────────┬──────┬──────┐
│編號│中文片名        │著作財產權人│盜版光碟數量│
├──┼────────┼──────┼──────┤
│ 一 │００７誰與爭峰  │聯美公司    │壹部        │
├──┼────────┼──────┼──────┤
│ 二 │２８天毀滅倒數  │福斯公司    │壹部        │
├──┼────────┼──────┼──────┤
│ 三 │巨猩喬揚        │迪士尼公司  │壹部        │
├──┼────────┼──────┼──────┤
│ 四 │Ｘ戰警          │福斯公司    │壹部        │
├──┼────────┼──────┼──────┤
│ 五 │刀鋒戰士１      │新線公司    │壹部        │
├──┼────────┼──────┼──────┤
│ 六 │他不笨他是我老爸│新線公司    │壹部        │
├──┼────────┼──────┼──────┤
│ 七 │末代武士        │華納公司    │壹部        │
├──┼────────┼──────┼──────┤
│ 八 │好萊塢重案組    │哥倫比亞公司│壹部        │
├──┼────────┼──────┼──────┤
│ 九 │我愛一嘴毛      │米高梅公司  │壹部        │
├──┼────────┼──────┼──────┤
│ 十 │沙漠騎兵        │華納公司    │壹部        │
├──┼────────┼──────┼──────┤
│十一│冒牌天神        │環球公司    │壹部        │
├──┼────────┼──────┼──────┤
│十二│哈利波特１      │華納公司    │壹部        │
├──┼────────┼──────┼──────┤
│十三│怒海爭鋒        │福斯公司    │壹部        │
├──┼────────┼──────┼──────┤
│十四│星銀島          │迪士尼公司  │壹部        │
├──┼────────┼──────┼──────┤
│十五│星際大戰首部曲  │環球公司    │壹部        │
├──┼────────┼──────┼──────┤
│十六│珍珠港          │迪士尼公司  │壹部        │
├──┼────────┼──────┼──────┤
│十七│英雄            │福斯公司    │壹部        │
├──┼────────┼──────┼──────┤
│十八│浴血叢林        │環球公司    │壹部        │
├──┼────────┼──────┼──────┤
│十九│神鬼奇航        │迪士尼公司  │壹部        │
├──┼────────┼──────┼──────┤
│二十│殺人不眨眼      │華納公司    │壹部        │
├──┼────────┼──────┼──────┤
│二一│麻辣公主        │迪士尼公司  │壹部        │
├──┼────────┼──────┼──────┤
│二二│森林泰山        │迪士尼公司  │壹部        │
├──┼────────┼──────┼──────┤
│二三│電子情書        │迪士尼公司  │壹部        │
├──┼────────┼──────┼──────┤
│二四│衝出封鎖線      │派拉蒙公司  │壹部        │
├──┼────────┼──────┼──────┤
│二五│戰略殺手        │派拉蒙公司  │壹部        │
├──┼────────┼──────┼──────┤
│二六│嚇破膽          │華納公司    │壹部        │
├──┼────────┼──────┼──────┤
│二七│魔戒３          │華納公司    │壹部        │
├──┼────────┼──────┼──────┤
│二八│魔鬼終結者３    │新線公司    │壹部        │
├──┼────────┼──────┼──────┤
│二九│飆風再起        │華納公司    │壹部        │
├──┼────────┼──────┼──────┤
│三十│空軍一號        │環球公司    │壹部        │
├──┼────────┼──────┼──────┤
│三一│驅魔神探        │迪士尼公司  │壹部        │
└──┴────────┴──────┴──────┘


司法院資訊處製作；財團法人民間司法改革基金會備份。
